臺灣高等法院臺南分院刑事裁定
111年度抗字第952號
抗  告  人  
即 受刑 人  張美英


上列抗告人因定應執行刑案件，不服臺灣臺南地方法院中華民國
111年11月14日裁定（111年度聲字第1715號）提起抗告，本院裁
定如下：
    主  文
抗告駁回。
    理  由
一、本件抗告意旨略以：抗告人年事已高，身體虛弱，又無工作
    能力，生活極其困苦，僅依賴女兒救濟維持生活，節衣縮食
    度日而已，故原裁定應執行罰金新台幣(下同)4萬元，顯然
    過重，倘蒙鈞院賜准重裁並減輕為應執行罰2萬元，並可分
    期繳納，則抗告人幸甚云云。
二、經查：
(一)按法律上屬於自由裁量事項，尚非概無法律性之拘束，在法
    律上有其外部界限及內部界限；前者為法律之具體規定，使
    法院得以具體選擇為適當裁判，此為自由裁量之外部界限；
    後者法院為自由裁量時，應考量法律之目的、法律秩序之理
    念所在，此為自由裁量之內部界限；法院為裁判時，二者均
    不得有所踰越；在數罪併罰而有二裁判以上，應定其應執行
    刑之案件，法院所為刑之酌定，固屬自由裁量事項，然對於
    法律之內、外部界限，仍均應受其拘束（最高法院99年度台
    非字第207號判決、102年度台抗字第1110號裁定意旨參照）
    。
(二)次按數罪併罰之定應執行之刑，係出於刑罰經濟與責罰相當
    之考量，並非予以犯罪行為人或受刑人不當之利益，為一種
    特別的量刑過程，相較於刑法第57條所定科刑時應審酌之事
    項係對一般犯罪行為之裁量，定應執行刑之宣告，乃對犯罪
    行為人本身及所犯各罪之總檢視，除應考量行為人所犯數罪
    反應出之人格特性，並應權衡審酌行為人之責任與整體刑法
    目的及相關刑事政策，在量刑權之法律拘束性原則下，宣告
    多數罰金者，依刑法第51條第7款之規定，採限制加重原則
    ，以各刑中之最多額為下限，各刑合併之金額為上限，定其
    金額，資為量刑自由裁量權之外部界限，並應受法秩序理念
    規範之比例原則、平等原則、責罰相當原則、重複評價禁止
    原則等自由裁量權之內部抽象價值要求界限之支配，使以輕
    重得宜，罰當其責，俾符合法律授與裁量權之目的，以區別
    數罪併罰與單純數罪之不同，兼顧刑罰衡平原則；個案之裁
    量判斷，除非有全然喪失權衡意義或其裁量行使顯然有違比
    例、平等諸原則之裁量權濫用之情形，即不得任意指其為違
    法或不當。
(三)查本件抗告人所犯如附表所示計3罪（各罪刑度詳如附表所
    載），各罪均係得易服勞役，所處罰金合計為5萬元。經核
    原審考量受刑人所犯附表所示各罪均為竊盜犯行，非屬偶發
    性之行為，侵害之法益、罪質均相同，且犯罪時間相近，衡
    量受刑人之責任與整體刑法目的及相關刑事政策，依刑法第
    51條所定限制加重原則，及多數犯罪責任遞減原則等節，兼
    衡受刑人之意見，而為整體評價後，裁定定其應執行刑為罰
    金4萬元，並未逾越刑法第51條第7 款之規定（3萬元以上，
    5萬元以下），且無違反自由裁量之內部界限或濫用其職權
    可言，亦無全然喪失權衡意義或其裁量行使顯然有違比例、
    平等諸原則之裁量權濫用之情形。抗告意旨指摘原審裁定之
    罰金過重，應從輕量刑云云，指摘原裁定不當，依上開說明
    ，並無理由，應予駁回。
據上論結，應依刑事訴訟法第412 條，裁定如主文。
中　　華　　民　　國　　111 　年　　12　　月　　16　　日
                  刑事第二庭    審判長法　官  楊清安
                                      法　官  陳珍如
                                      法　官  陳顯榮
以上正本證明與原本無異。
不得再抗告。
　　　　　　　　　　　　　　　　　　　書記官　陳筱婷　　
中　　華　　民　　國　　111 　年　　12　　月　　16　　日

附表：
編         號  1 2 3 罪         名  竊盜 竊盜 竊盜  宣    告    刑  罰金新臺幣1 萬元，如易服勞役，以新臺幣1,000 元折算1 日。 罰金新臺幣3 萬元，如易服勞役，以新臺幣1,000 元折算1 日。 罰金新臺幣1 萬元，如易服勞役，以新臺幣1,000 元折算1 日。 犯  罪  日  期  110 年11月20日 110 年10月31日 110 年10月4 日 偵  查  機  關 年  度  案  號  臺灣臺南地方檢察署 110 年度偵字第24898 號 臺灣臺南地方檢察署 110 年度偵字第25235 號 臺灣臺南地方檢察署 110 年度偵字第21230 號 最  後  事實審 法    院 臺灣臺南地方法院 臺灣臺南地方法院 臺灣臺南地方法院  案    號 110 年度簡字第3010號 111 年度簡字第433 號 111 年度簡上字第13號  判決日期 111 年1 月12日 111 年2 月25日 111 年8 月17日 確  定  判  決 法    院 同上 同上 同上  案    號 同上 同上 同上  確定日期 111 年2 月15日 111 年4 月7 日 111 年8 月17日